【裁判字號】    91,交易,508
【裁判日期】    920610
【裁判案由】    過失傷害
【裁判全文】
臺灣桃園地方法院刑事判決                        九十一年度交易字第五八號
    公  訴  人  臺灣桃園地方法院檢察署檢察官
    被      告  甲○○
右列被告因過失傷害案件，經檢察官提起公訴（九十一年度偵字第一Ｏ九六Ｏ號），
本院判決如左：
    主  文
甲○○因過失傷害人，處拘役伍拾伍日，如易科罰金，以參佰元折算壹日。
    事  實
一、甲○○於民國九十一年五月二十一日下午四時五十分許，駕駛車牌號碼ＬＣ─三
    一六三號自用小客車，沿桃園縣八德市○○路二四八巷二五Ｏ弄欲左轉駛入中山
    路往八德市方向行駛，本應注意車輛行至無號誌之交岔路口，支線道車應暫停讓
    幹線道車先行，而依當時天候晴、道路無缺陷、無障礙物、視況清楚等情形，又
    無不能注意之情事，竟疏未注意上情，貿然左轉，適有乙○○騎乘車號ＦＤＨ─
    一六三號重型機車行經上開無號誌交岔路口，亦未減速慢行而以時速三、四十公
    里之速度行駛，兩車因而發生碰撞，致乙○○人車倒地後，乙○○因而受有左鎖
    骨骨折、右肩挫傷、右肩及右膝撕裂傷之傷害。甲○○於車禍生後，打電話報案
    ，嗣桃園縣警察局八德分局八德派出所警員蔡志明接獲其報案，至現場處理車禍
    案件，甲○○坦認肇事，並接受裁判。
二、案經乙○○訴由桃園縣警察局八德分局報請台灣桃園地方法院檢察署檢察官偵查
    起訴。
    理  由
一、訊據被告甲○○固供承於右開時、地發生車禍肇事致人受傷之事實，惟矢口否認
    右揭犯行，辯稱：伊從巷子出來，已行至中心線，告訴人看到伊車應讓伊，是告
    訴人車速過快閃避不及撞到伊車，伊無過失云云。經查：
    （一）被告駕車突然從巷口駛出，致告訴人閃避不及而肇事一情，迭據告訴人於
          警、偵訊及本院調查時指述在卷。且被告於偵訊中供承伊從巷口要左轉中
          山路，車子轉到一半，就煞住不動，但對方車速很快，撞到伊車等語（見
          偵查卷第十八頁背面）；復本院調查時亦坦認可以清楚看到左邊來車狀況
          ，路面狀況良好，交岔路口處有一反光鏡，當時伊沒有看，伊是先看右方
          沒有來車，再看左方有無來車，『當時車子是慢慢的往前進』等語（見本
          院九十一年十月三日訊問筆錄第三頁、第四頁），足徵被告駕車至上開無
          號誌肇事路口之支線道時，未停車察看左右車況，逕行駛出並佔用部分幹
          線車道準備左轉，致告訴人以時速三、四十公里之速度行駛、煞避不及而
          倒地受傷，是堪認被告顯有未在路口處暫停讓直行於幹線道之乙○○所騎
          乘機車先行通過之過失，告訴人亦有行經無號誌交岔路口未減速慢行之過
          失。且臺灣省桃園縣區車輛行車事故鑑定委員會、臺灣省車輛行車事故覆
          議鑑定委員會鑑定結果亦均認被告行經無號誌岔路口左轉車未暫停讓直行
          車先行，為肇事主因，告訴人騎乘重型機車，行經無號誌交岔路口未減速
          慢行且未注意車前狀況，為肇事次因，此有臺灣省桃園縣區車輛行車事故
          鑑定委員會九十一年十二月二十日九十一府車鑑桃字第九一一四八Ｏ號鑑
          定意見書、臺灣省車輛行車事故覆議鑑定委員會九十二年四月二十八日府
          覆議字第九二一Ｏ三三八號函各一份在卷，此外並有桃園縣警察局道路交
          通事故調查報告表、診斷證明書一紙及現場照片四張附卷可稽。
    （二）按車輛行至無號誌之交岔路口，支線道車應暫停讓幹線道車先行，道路交
          通安全規則第一百零二條第一項第二款定有明文，而所謂停讓他車先行，
          應係指暫停己車於適當位置，不得影響他車之通行，以保障享有路權之用
          路人之行車安全，此乃求諸於應停讓車輛之注意義務。故縱應停讓車輛之
          駕駛人已暫停己車，然佔及他車車道，致妨礙他車通行者，仍非謂適當之
          停讓。本件被告駕駛車輛行駛於支線道，且為轉彎車，此均為被告所坦認
          不諱，則被告行至肇事路口處本應暫停，先確認有路權之幹線道沒有車輛
          ，方可駛出左轉，且如有進入對方車道之情形，應即後退，以避免造成來
          車行駛之危險，被告駕車自應注意依上述道路交通安全規定行駛，且依當
          時天候晴、道路無缺陷、無障礙物、視況清楚，又無不能注意之情形，竟
          疏不注意，逕行駛出佔用部分幹線車道準備左轉，致告訴人乙○○煞避不
          及人車倒地，而受有上述傷害，被告難辭過失之責，且被告之過失行為與
          告訴人受傷間，具有相當因果關係。綜上所述，被告所辯顯係卸責之詞，
          委無足採。事證明確，被告之過失犯行，堪予認定。
二、核被告所為，係犯刑法第二百八十四條第一項前段之過失傷害罪。又被告於車禍
    發生後，打電話報案，桃園縣警察局八德分局八德派出所警員蔡志明接獲報案，
    至現場處理車禍案件，甲○○坦認肇事，並接受裁判，此觀桃園縣警察局道路交
    通事故調查報告表其上記載自明，被告符合自首要件，應減輕其刑。爰審酌被告
    肇事過失程度、所造成損害及犯後態度等一切情狀，量處如主文所示之刑，並諭
    知易科罰金之折算標準，以資懲儆。
據上論斷，應依刑事訴訟法第二百九十九條第一項前段，刑法第二百八十四條第一項
前段、第六十二條前段、第四十一條第一項前段，罰金罰鍰提高標準條例第一條前段
、第二條，判決如主文。
本案經檢察官洪景明到庭執行職務。
中      華      民        國    九十二    年      六       月     十    日
                                      臺灣桃園地方法院刑事第一庭
                                          法  官  黃梅淑
右正本證明與原本無異。
如不服本判決，應於判決送達後十日內向本院提出上訴狀( 應附繕本 )，上訴於
臺灣高等法院。
                                          書記官  孫立文
中        華        民        國   九十二   年   六   月    十    日
附論罪科刑依據之法條：
中華民國刑法第二百八十四條
 (過失傷害罪)
因過失傷害人者，處六月以下有期徒刑、拘役或五百元以下罰金，致重傷
者，處一年以下有期徒刑、拘役或五百元以下罰金。
從事業務之人，因業務上之過失傷害人者，處一年以下有期徒刑、拘役或
一千元以下罰金，致重傷者，處三年以下有期徒刑、拘役或二千元以下罰
金。


司法院資訊處製作；財團法人民間司法改革基金會備份。
